最高法院刑事判決　　　　　　　　　 110年度台上字第6273號
上　訴　人　簡逸辰




上列上訴人因加重詐欺等罪案件，不服臺灣高等法院中華民國11
0 年9 月22日第二審判決（110 年度上訴字第1536號，起訴案號
：臺灣臺北地方檢察署109 年度偵字第30970 號），提起上訴，
本院判決如下：
    主  文
上訴駁回。
    理  由 
一、按刑事訴訟法第377 條規定，上訴於第三審法院，非以判決
    違背法令為理由，不得為之。是提起第三審上訴，應以原判
    決違背法令為理由，係屬法定要件。如果上訴理由書狀並未
    依據卷內訴訟資料，具體指摘原判決不適用何種法則或如何
    適用不當，或所指摘原判決違法情事，顯與法律規定得為第
    三審上訴理由之違法情形，不相適合時，均應認其上訴為違
    背法律上之程式，予以駁回。又上訴第三審法院之案件，是
    否以判決違背法令為上訴理由，應就上訴人之上訴理由書狀
    加以審查。至原判決究有無違法，與上訴是否以違法為理由
    ，係屬二事。
二、本件原審審理結果，認為上訴人簡逸辰有如原判決事實欄一
    之㈠至㈢所載加重詐欺取財等各犯行明確，因而撤銷第一審
    關於上訴人部分之科刑判決，改判仍從一重論處上訴人犯三
    人以上共同詐欺取財共計3 罪刑（均想像競合犯洗錢防制法
    第14條第1 項一般洗錢罪；其中事實欄一㈠所示部分，另想
    像競合犯組織犯罪防制條例第3 條第1 項後段之參與犯罪組
    織罪），並定應執行刑暨相關之沒收（追徵）。已敘述其所
    憑之證據及認定之理由，從形式上觀察，尚無足以影響其判
    決結果之違法情形存在。
三、關於刑之量定，係法院就繫屬個案犯罪之整體評價，乃事實
    審法院得依職權裁量之事項，苟已以行為人之責任為基礎，
    並斟酌刑法第57條各款所列情狀，在法定刑度內，酌量科刑
    ，無偏執一端，致明顯失出失入情形，即不得任意指摘為違
    法，以為第三審上訴之理由。
    原判決敘明：上訴人為警查獲後，配合警方追查所屬詐欺集
    團成員，並查獲洪國洲等人，因而撤銷第一審判決，並審酌
    上訴人正值青壯，誘於厚利，加入詐欺集團從事車手提領款
    項之工作，守法觀念欠缺，漠視他人財產權益，助長詐欺犯
    罪風氣，危害社會治安，且未賠償告訴人等人，兼衡其智識
    程度、家庭狀況、犯後坦承犯行，以及其犯後配合警方調查
    因而查獲所屬詐欺集團成員等一切情狀，各量處有期徒刑1
    年2 月（共3 罪），並定應執行有期徒刑1 年5 月等旨。既
    已具體審酌刑法第57條所定各款情狀，並未逾越法定刑度，
    亦無濫用其裁量權限之違法情形。上訴意旨泛以：科刑時應
    審酌刑法第57條所列各款為科刑輕重之標準，請求撤銷原判
    決，更為適當合法之判決云云，係就原審量刑裁量權之職權
    行使，泛言指摘違法，要與法律規定得為第三審上訴理由之
    違法情形，不相適合。
四、綜上，上訴人之上訴均為違背法律上之程式，應予駁回。
據上論結，應依刑事訴訟法第395 條前段，判決如主文。
中    華    民    國   110    年    12    月    23    日
                  刑事第七庭審判長法  官  李  錦  樑  
                                  法  官  蔡  彩  貞  
                                  法  官  林  孟  宜  
                                  法  官  錢  建  榮  
                                  法  官  吳  淑  惠  
本件正本證明與原本無異
                                  書記官
中    華    民    國   110    年    12    月    30    日